Minutes et répertoires du notaire Louis COUPERY, 31 août 1781 - 11 avril 1804 (étude XIV)
Archives nationales
- Répertoire(s) de Louis COUPERY, 31 août 1781 - 18 septembre 1805; MC/RE/XIV/9 - MC/RE/XIV/11
  - Répertoire. 1781, 31 août - 1791, 31 janvier, 31 août 1781 - 31 janvier 1791; MC/RE/XIV/9
    - Contrat de mariage entre le sieur Pierre et la demoiselle Houet, 4 février 1789
      contrat de mariage; Pierre (sieur); Houet (demoiselle)
    - Contrat de mariage entre le sieur Schumacher et la demoiselle Duchesne, 4 février 1789
      contrat de mariage; Schumacher (sieur); Duchesne (demoiselle)
    - Contrat de mariage entre Mercier et la demoiselle Crampon, 6 février 1789
      contrat de mariage; Mercier (sieur); Crampon (demoiselle)
    - Inventaire après décès de Madame Vautrin, 21 février 1789
      inventaire après décès; Vautrin (madame)
    - Inventaire après décès du sieur Ménidré, 19 mars 1789
      inventaire après décès; Menidre (sieur)
    - Testament de Chrétien Louis baron de Wurmser, 23 mars 1789
      testament; Wurmser, Chrétien-Louis de
    - Contrat de mariage entre le sieur Bontour et la demoiselle Vvaucorbelle, 30 mars 1789
      contrat de mariage; Bontour (sieur); Vaucorbelle (demoiselle)
    - Notoriété après le décès de la veuve Billard, 4 avril 1789
      notoriété; Billard (veuve)
    - Testament de Monsieur le comte de Vercet, 7 avril 1789
      testament; Vercet (monsieur le comte de)
    - Inventaire après décès de Monsieur le baron Wurmser, 9 avril 1789
      inventaire après décès; Wurmser (monsieur le comte de)
    - Contrat de mariage entre le sieur Angelloz Rion et le veuve Menidrey, 25 avril 1789
      contrat de mariage; Angelloz Rion (sieur); Menidrey (veuve)
    - Contrat de mariage entre le sieur Rosio et la demoiselle Angelloz Riom, 4 mai 1789
      contrat de mariage; Rosio (sieur); Angelloz Riom (demoiselle)
    - Inventaire après décès de la dame Robequin, 27 mai 1789
      inventaire après décès; Robequin (dame)
    - Inventaire après décès du sieur Louis Grandin, 28 mai 1789
      inventaire après décès; Grandin, Louis
    - Inventaire après décès du sieur Rigat blanchisseur, 3 juin 1789
      inventaire après décès; Rigat (sieur); teinturier blanchisseur
    - Notoriété après le décès de Marie Madelaine Garnier et dépôt ensuite, 2 juillet 1789
      notoriété; dépôt de pièces; Garnier, Marie-Madelaine
    - Contrat de mariage entre le sieur Legoux et la demoiselle Henry, 13 juillet 1789
      contrat de mariage; Legoux (sieur); Henry (demioselle)
    - Codicille de Jean Henry Perrey, 27 juillet 1789
      testament; Perrey, Jean-Henry
    - Notoriété après le décès du sieur Jean Jacques Morand par les sieurs Esquerrat et Toussaint Fournier, 31 juillet 1789
      notoriété; Morand, Jean-Jacques; Esquerrat (sieur); Fournier, Toussaint
    - Inventaire après décès de maître Pierre Duchemin, 19 août 1789
      inventaire après décès; Duchemin, Pierre
    - Testament déposé de Armand Leclerc, 21 août 1789
      testament; dépôt de pièces; Leclerc, Armand
    - Notoriété certifiant les noms de baptême du sieur Tourain, 26 août 1789
      notoriété; Tourain (sieur)
    - Inventaire après décès de Marie Charlotte Caignet épouse de Monsieur Delaplaigne, 2 septembre 1789
      inventaire après décès; Caignet, Marie-Charlotte; Delaplaigne (monsieur)
    - Contrat de mariage entre le président Fraguier et Madame Duchemin, 4 septembre 1789
      contrat de mariage; Fraguier (président); Duchemin (madame)
    - Compte d'exécution testamentaire de Monsieur Arnoult aux légataires universels de Monsieur Debon, 12 septembre 1789
      compte d'exécution testamentaire; Arnoult (monsieur); Debon (monsieur)
    - Inventaire après décès de Monsieur Armand Leclerc, 18 septembre 1789
      inventaire après décès; Leclerc Armand
    - Testament déposé de Antoine Le Plot, 28 septembre 1789
      testament; dépôt de pièces; Le Plot, Antoine
    - Inventaire après décès de Antoine Leplot, 2 octobre 1789
      inventaire après décès; Le Plot, Antoine
    - Dépôt de testament de Jean Michel Delage, 8 octobre 1789
      testament; dépôt de pièces; Delage, Jean-Michel
    - Notoriété après le décès de Monsieur Carré, 31 octobre 1789
      notoriété; Carre (monsieur)
    - Notoriété après le décès de la veuve Guéroult, 10 novembre 1789
      notoriété; Gueroult (veuve)
    - Contrat de mariage entre le sieur Claudet et la demoiselle Bayere, 14 novembre 1789
      contrat de mariage; Claudet (sieur); Bayere (demoiselle)
    - Contrat de mariage entre le sieur Heron et la demoiselle Saure, 14 novembre 1789
      contrat de mariage; Heron (sieur); Saure (demoiselle)
    - Contrat de mariage entre le sieur Livret et la demoiselle Dehansy, 19 novembre 1789
      contrat de mariage; Livret (sieur); Dehansy (demoiselle)
    - Inventaire après décès de Anne Catherine Brayer veuve de Jean Lagrave, 19 novembre 1789
      inventaire après décès; Brayer, Anne-Catherine; Lagrave, Jean
    - Acte de notoriété de la veuve Huvey, 24 novembre 1789
      notoriété; Huvey (veuve)
    - Dépôt du baptistaire de la demoiselle Anne Françoise Lomet, 24 novembre 1789
      acte d'état civil; dépôt de pièces; Lomet, Anne-Françoise
    - Inventaire après décès de Magdelaine Félicité Cebet veuve de Jean Nicolas Cuny, 12 décembre 1789
      inventaire après décès; Cebet, Magdelaine-Félicité; Cuny, Jean Nicolas
    - Contrat de mariage entre le sieur Lebrun et la demoiselle Catherine Sainton, 29 décembre 1789
      contrat de mariage; Lebrun (sieur); Sainton, Cattherine
    - Notoriété en rectification des noms de François Jean Guichaud, 5 janvier 1790
      notoriété; Guichaud, François-Jean
    - Contrat de mariage entre Louis Laureau et Marie Beuvitte, 7 janvier 1790
      contrat de mariage; Laureau, Louis; Beuvitte, Marie
    - Contrat de mariage entre Jacques Hurel et Margueritte Carpentier, 9 janvier 1790
      contrat de mariage; Hurel, Jacques; Carpentier, Marguerite
    - Contrat de mariage entre Nicolas heutault et demoiselle Marguerite Grigault, 11 janvier 1790
      contrat de mariage; Heutaut, Nicolas; Grigault, Marguerite
    - Dépôt de célébration de mariage de François Antoine de Serres de Mesplex et Maie Josephe Aurès, 19 janvier 1790
      acte d'état civil; dépôt de pièces; Serres de Mesplex, François-Antoine de; Aures, Marie-Josephe
    - Notoriété en rectification des noms de Jochim Alexandre Flesneau, 1er février 1790
      notoriété; Flesneau, Joachim-Alexandre
    - Notoriété en rectification des noms de Joseph Pierre de la Bauche, 1er février 1790
      notoriété; La Bauche, Joseph-Pierre de
    - Inventaire après décès de Nicolas François Camille de Lambertye marquis de Gerbeviller, 4 février 1790
      inventaire après décès; Lambertye, Nicolas-François-Camille de; Gerbeviller (marquis de)
    - Inventaire après décès de Jean Claude Fleretot, 9 février 1790
      inventaire après décès; Fleretot, Jean-Claude
    - Notoriété après le décès du sieur Bernard La Fond, 27 février 1790
      notoriété; La Fond Bernard
    - Notoriété après le décès de Vincent César Desbleu Mortier, 27 mars 1790
      notoriété; Desbieu Mortier, Vincent-César
    - Contrat de mariage entre le sieur Sédille et la demoiselle Legrand, 7 avril 1790
      contrat de mariage; Sedille (sieur); Legrand (demoiselle)
    - Contrat de mariage entre Jean Joachim Serbillotte et Marie Louise Elisabeth Bloquet, 15 avril 1790
      contrat de mariage; Sebillotte, Jean-Joachim; Bloquet, Marie-Louise-Elisabeth
    - Contrat de mariage entre Pierre Brisset et Marie Louise Baury veuve de Etienne Garnier, 17 avril 1790
      contrat de mariage; Brisset, Pierre; Baury, Marie-Louise; Garnier, Etienne
    - Inventaire après décès de la femme Dubert, 20 avril 1790
      inventaire après décès; Dubert (femme)
    - Notoriété en rectification des noms de la veuve Chollet, 3 mai 1790
      inventaire après décès; Chollet (veuve)
    - Inventaire après décès de Marie Jeanne Deslandes de Lamelot, 8 mai 1790
      inventaire après décès; Deslandes de Lamelot (dame)
    - Contrat de mariage entre Jean-Baptiste Salle et Anne Gardinet, 11 mai 1790
      contrat de mariage; Salle, Jean-Baptiste; Gardinet, Anne
    - Notoriété en faveur des héritiers de Pierre Martel, 17 mai 1790
      notoriété; Martel, Pierre
    - Testament déposé de Marie Jeanne Deslandes de Lamelot, 19 mai 1790
      testament; dépôt de pièces; Deslandes de Lamelot, Marie-Jeanne
    - Inventaire après décès de Noël Pierre Sauvage, 20 mai 1790
      inventaire après décès; Sauvage, Noël-Pierre
    - Contrat de mariage entre Charles Fleury et Marie Madelaine Colson, 25 mai 1790
      contrat de mariage; Fleury, Charles; Colson, Marie-Madelaine
    - Notoriété en rectification des noms de Monsieur Delarivière, 6 juin 1790
      notoriété; Delariviere (monsieur)
    - Contrat de mariage entre Joseph Pinguet de la Fontaine et Marie Antoine Josephe Le Clerc, 7 juin 1790
      contrat de mariage; Pinguet de la Fontaine, Joseph; Le Clercq, Marie-Antoine-Josephe
    - Inventaire après décès de Antoine L'Huillier, 15 juin 1790
      inventaire après décès; L'Huillier, Antoine
    - Contrat de mariage entre Jean Jacques Joseph Mesnier et Henriette Thérèse Moussay veuve d'Hannicault d'Hannebault, 25 juin 1790
      contrat de mariage; Mesnier, Jean-Jacques-Joseph; Moussay, Henriette-Thérèse; Hannicault d'Hannebault (veuve d')
    - Dépôt de testament de Suzanne Durand, 3 juillet 1790
      testament; dépôt de pièces; Durand, Suzanne
    - Testament de Marie Elisabeth Fritteau veuve du sieur Mervy, 12 juillet 1790
      testament; Fritteau, Marie-Elisabeth; Meruy (sieur)
    - Inventaire après décès des sieur et dame de la Fontaine, 31 juillet 1790
      inventaire après décès; La Fontaine (sieur de); La Fontaine (dame de)
    - Notoriété après le décès de la dame veuve Lair, 17 août 1790
      notoriété; Lair (dame veuve)
    - Testament de Joseph François Boyer, 20 août 1790
      testament; Boyer, Joseph-François
    - Inventaire après décès de Etienne Bernard Morange, 20 août 1790
      inventaire après décès; Morange, Etienne-Bernard
    - Inventaire après décès de François Bernier, 21 août 1790
      inventaire après décès; Bernier, François
    - Inventaire après décès de Joseph François Boyer sous diacre du diocèse de Paris, 9 septembre 1790
      inventaire après décès; Boyer, Joseph-François
    - Contrat de mariage entre Guillaume François Pascal Le Gros et Marthe Hortense Tierlin, 10 septembre 1790
      contrat de mariage; Le Gros, Guillaume-François-Pascal; Tierlin, Marie-Hortense
    - Dépôt de testament de Adam Wislès, 13 septembre 1790
      testament; dépôt de pièces; Wisles, Adam
    - Inventaire après décès de Adam Wislès, 13 septembre 1790
      inventaire après décès; Wisles, Adam
    - Inventaire après décès de Julien Thérèse Dehansy épouse de Pierre Nicolas Riffé, 27 septembre 1790
      inventaire après décès; Dehansy, Julie-Thérèse; Riffe, Pierre-Nicolas
    - Contrat de mariage entre Stanislas Champein et Aimable Marie Marguerite Louise Ango de Leseau, 29 septembre 1790
      contrat de mariage; Champein, Stanislas; Ango de Leseau, Aimable-Marie-Marguerite-Louise
    - Dépôt de notoriété en rectification des noms de Marie Françoise Durand femme de Pierre Texier, 5 octobre 1790
      notoriété; dépôt de pièces; Durand, Marie-Françoise; Texier, Pierre
    - Inventaire après décès de François Dominique Bertrand Boby, 7 octobre 1790
      inventaire après décès; Boby, François-Dominique-Bertrand
    - Dépôt de mortuaire de Armand Le Clerc, 8 octobre 1790
      acte d'état civil; dépôt de pièces; Le Clerc Armand
    - Contrat de mariage entre Armand Prosper Ducaurroy et Magdelaine Véronque Bouché, 10 octobre 1790
      contrat de mariage; Ducaurroy, Armand-Prosper; Bouche, Magdelaine-Véronique
    - Inventaire après décès de Jean Joseph Bernard, 11 octobre 1790
      inventaire après décès; Bernard, Jean-Joseph
    - Inventaire après décès de Jean Marsalle loueur de carosses, 15 octobre 1790
      inventaire après décès; Marsalle, Jean; loueur de véhicules
    - Contrat de mariage ente Etienne Joubert et Anne Laurence Henry, 18 octobre 1790
      contrat de mariage; Joubert, Etienne; Henry, Anne-Laurence
    - Inventaire après décès de Marie Magdelaine Chappée épouse de Nicolas Rigolot, 20 octobre 1790
      inventaire après décès; Chappee, Marie-Madelaine; Rigolot, Nicolas
    - Inventaire après décès de Jean Pierre Christophe, 23 octobre 1790
      inventaire après décès; Christophe, Jean-Pierre
    - Notoriété après le décès de Louis Joseph Jean Marie Dominique de Robert d'Aquiria de Rochegude, 26 octobre 1790
      notoriété; Robert d'Aquiria de Rochegude, Louis-Joseph-Jean-Marie-Dominque de
    - Contrat de mariage entre Vital Page et Magdeleine Michelle Huart, 29 octobre 1790
      contrat de mariage; Page, Vital; Huart, Magdeleine-Michelle
    - Notoriété en rectification des noms de Madame de l'Isle de la Ferté, 11 novembre 1790
      notoriété; L'Isle de la Ferte (mdame de)
    - Contrat de mariage entre Pierre Pinet et demoiselle Anne Jeanne Joseph Chevilley, 13 novembre 1790
      contrat de mariage; Pinet, Pierre; Chevilley, Anne-Jeanne-Joseph
    - Notoriété après le décès de Jacques Fayet, 15 novembre 1790
      notoriété; Fayet, Jacques
    - Notoriété concernant Madame épouse délaissée de Monsieur Baudry, 16 novembre 1790
      notoriété; Baudry (madame); Baudry (monsieur)
    - Dépôt de l'acte de mariage de Monsieur et Madame Mousnier, 19 novembre 1790
      acte d'état civil; dépôt de pièces; Mousnier (monsieur); Mousnier (madame)
    - Dépôt de l'acte de mariage des sieur et dame Filliot, 23 décembre 1790
      acte d'état civil; dépôt de pièces; Filliot (sieur); Filliot (dame)
    - Contrat de mariage entre Jean Antoine Focquier et Anne Marie Libotte, 24 décembre 1790
      contrat de mariage; Focquier, Jean-Antoine; Libotte, Anne-Marie
  - Répertoire. an II, pluviose - an XIII, jour complémentaire, 1er pluviose an II (20 janvier 1794) - 1er jour complémentaire an XIII (18 septembre 1805); MC/RE/XIV/11
    Répertoire des notaires Louis Coupery (1er pluviôse an II (20 janvier 1794)-21 germinal an XII (11 avril 1804), Louis Breton (24 germinal an XII (14 avril 1804)-1er jour complémentaire an XIII (18 septembre 1805)).
    - Inventaire après décès de Mme veuve Sanguin., 14 floréal an IX (4 mai 1801)
      Base Miriad 2 des inventaires après décès, 1801-1850, par Thierry Boudignon, avec le concours de Marie-France Nivet et du personnel du Minutier central, 1995-2012 (base de données migrée: voir contexte dans le Plan d’orientation général - Notaires de Paris, guides thématiques du Minutier).
      Date de création de la notice: 2008
      inventaire après décès; Sanguin
    - Inventaire après décès de Mme Marty, rue du Helder., 14 floréal an IX (4 mai 1801)
      inventaire après décès; Helder (rue du); Marty
    - Inventaire après décès de Mme Callery., 21 floréal an IX (11 mai 1801)
      inventaire après décès; Callery
    - Inventaire après décès de Jean-François Dartigaux., 15 prairial an IX (4 juin 1801)
      inventaire après décès; Dartigaux, Jean-François
    - Inventaire après décès de Adélaïde Bignon, épouse de Simon Crepin, rue de Gaillon., 16 prairial an IX (5 juin 1801)
      inventaire après décès; Gaillon (rue); Bignon, Adélaïde; Crepin, Simon
    - Inventaire après décès de François-Ignace Delente., 23 thermidor an IX (11 août 1801)
      inventaire après décès; Delente, François-Ignace
    - Inventaire après décès de Mr Goury de Champgrand., 5 vendémiaire an X (27 septembre 1801)
      inventaire après décès; Goury de Champgrand
    - Inventaire après décès de Mr Lebest., 6 vendémiaire an X (28 septembre 1801)
      inventaire après décès; Lebest
    - Inventaire après décès de Laurent Berthet., 24 vendémiaire an X (16 octobre 1801)
      inventaire après décès; Berthet, Laurent
    - Inventaire après décès de Marie-Elisabeth Gourget, veuve de Christophe Delaplace., 23 nivôse an X (13 janvier 1802)
      inventaire après décès; Gourget, Marie-Elisabeth; Delaplace, Christophe
    - Inventaire après décès de Louis-Charles-Justin Betouille, marchand épicier., 25 pluviose an X (14 février 1802)
      inventaire après décès; Betouille, Louis-Charles-Justin; commerçant
    - Inventaire après décès de Louis Villard, entrepreneur de bâtiments, 29 floréal an X (19 mai 1802)
      inventaire après décès; Villard, Louis; chef d'entreprise
    - Inventaire après décès de Louise-Félicité David, veuve de Laurent Jacquier., 13 messidor an X (2 juillet 1802)
      inventaire après décès; David, Louise-Félicité; Jacquier, Laurent
    - Inventaire après décès de Jeanne-Anne épouse Foulard., 12 vendémiaire an XI (4 octobre 1802)
      inventaire après décès; Foulard, Jeanne-Anne
    - Inventaire après décès de Jean-Edmé Hureau., 16 vendémiaire an XI (8 octobre 1802)
      inventaire après décès; Hureau, Jean-Edmé
    - Inventaire après décès de Jean-Baptiste Favrot., 2 frimaire an XI (23 novembre 1802)
      inventaire après décès; Favrot, Jean-Baptiste
    - Inventaire après décès de Marie-Geneviève-Nicole Lecomte., 19 ventôse an XI (10 mars 1803)
      inventaire après décès; Lecomte, Marie-Geneviève-Nicole
    - Inventaire après décès de Baptiste-François Vergé., 25 germinal an XI (15 avril 1803)
      inventaire après décès; Vergé, Baptiste-François
    - Inventaire après décès de Françoise Crasnier, épouse de Jean-François Combe., 27 floréal an XI (17 mai 1803)
      inventaire après décès; Crasnier, François; Combe, Jean-François
    - Inventaire après décès de Marie-Jeanne Chavenet, épouse de Jean-Claude Bailly., 18 messidor an XI (7 juillet 1803)
      inventaire après décès; Chavenet, Marie-Jeanne; Bailly, Jean-Claude
    - Inventaire après décès de Claude Piochet Salins., 15 thermidor an XI (3 août 1803)
      inventaire après décès; Piochet Salins, Claude
    - Inventaire après décès de Jacques Lemonnier., 29 thermidor an XI (17 août 1803)
      inventaire après décès; Lemonnier, Jacques
    - Inventaire après décès de Pierre-Clément Grandin., 2 fructidor an XI (20 août 1803)
      inventaire après décès; Grandin, Pierre-Clément
    - Inventaire après décès de Catherine-Madeleine Lemoine, veuve de Mr Bloudet., 22 fructidor an XI (9 septembre 1803)
      inventaire après décès; Lemoine, Catherine-Madeleine; Blondet
    - Inventaire après décès de Charles Lemoine., 15 vendémiaire an XII (8 octobre 1803)
      inventaire après décès; Lemoine, Charles
    - Inventaire après décès de Jeanne-Elisabeth Jobert, veuve de Balthazard Roucel., 25 nivôse an XII (16 janvier 1804)
      inventaire après décès; Jobert, Jeanne-Elisabeth; Roucel, Balthazard
    - Inventaire après décès de Anne Tauret, veuve de Georges-Claude Perault., 12 germinal an XII (2 avril 1804)
      inventaire après décès; Tauret, Anne; Perault, Georges-Claude